【裁判字號】    97,消債更,1720
【裁判日期】    980204
【裁判案由】    更生事件
【裁判全文】
臺灣板橋地方法院民事裁定          97年度消債更字第1720號
聲  請  人  甲○○
                        105.
代  理  人  黃俊六律師
上列當事人因消費者債務清理事件聲請更生，本院裁定如下：
    主  文
聲請駁回。
聲請費用由聲請人負擔。
    理  由
一、按「聲請更生或清算不合程式或不備其他要件者，法院應以
    裁定駁回之，但其情形可以補正者，法院應定期間先命補正
    」，消費者債務清理條例（下稱債清條例）第8 條定有明文
    。再按債務人與金融機構協商成立者，不得聲請更生或清算
    ，但因不可歸責於己之事由，致履行顯有重大困難者，不在
    此限；本條例施行前，債務人依金融主管機關協調成立之中
    華民國銀行公會會員，辦理消費金融案件無擔保債務協商機
    制與金融機構成立之協商，準用前項之規定，債清條例第15
    1 條第5 項、第6 項分別定有明文。
二、聲請人向本院聲請更生略以：聲請人於民國95年4 月與最大
    債權銀行達成協商，協商條件為每月清償1 萬2,330 元。聲
    請人於協商成立時任職於「威尼斯休閒會館」，每月薪資新
    臺幣（下同）3 萬5,000 元。嗣於95年10月因懷孕被解職而
    失業（聲請人之女於96年6 月27日出生），故勉強繳納5 期
    後不得已毀諾，而有消債條例第151 條5 項但書「因不可歸
    責於己之事由，致履行顯有重大困難者」之情形，應得聲請
    更生等語。
三、經查，本件聲請人具狀聲請更生，雖同時提出債權人清冊、
    財產及收入狀況說明書、戶籍謄本、財政部臺灣省北區國稅
    局財產歸屬資料清單、95、96年度綜合所得稅各類所得資料
    清單等到院，惟聲請人僅檢附上開資料，而其內容經核後認
    未齊備，有命補正之必要，業經本院於97年11月19日裁定命
    聲請人應於裁定送達後20日內予以補正，並特別就有關債清
    條例第151 條要件，命聲請人提出「曾經協商成立之證明書
    」暨「因不可歸責於己之事由，致履行顯有重大困難」之證
    明文件等。查聲請人雖於97年12月8 日提出補正資料，然綜
    觀其補正之內容，就「協商成立後因不可歸責於己之事由，
    致履行顯有重大困難」一節，僅再提出其女之戶籍謄本為佐
    。肇於單執懷孕生女之事實並無法推斷失業之原因究否可歸
    責聲請人，是本院再於98年1 月14日裁定命聲請人應於裁定
    送達後10日內具體陳明並補正「95年4 月間協商成立時任職
    於何公司？每月薪資所得若干（包含協商時之薪資及嗣後之
    變化）？何時失業？失業之原因（自願或非自願離職）？及
    其證明文件。」，聲請人就失業之原因僅提出陳報狀稱：由
    其女之出生日期即可推知失業之原因為懷孕遭解職云云。餘
    未再提出離職原因之證明文件。而承前述，聲請人懷孕之事
    實尚無足為其係非自願離職，故屬不可歸責於己之事由，致
    履行顯有重大困難之佐。準此，經本院調查之結果，認聲請
    人就所主張「因不可歸責於己之事由，致履行顯有重大困難
    」部分，難認已經合法補正，揆諸首開說明，應認聲請人
    本件之聲請不合法，應予駁回。
四、至於所繳納郵務送達費3,400 元，則待本件更生聲請事件確
    定後，如尚有剩餘郵資餘額，再予檢還聲請人，附此敘明。
中    華    民    國    98    年    2     月    4     日
              民事第一庭    法      官  黃信滿
上為正本係照原本作成
如不服本裁定，應於裁定送達後10日內，以書狀向本院提出抗告
，並繳納抗告費新臺幣1千元
中    華    民    國    98    年    2     月    4     日
                            書  記  官  林月蓉


司法院資訊處製作；財團法人民間司法改革基金會備份。
